Minutes et répertoires du notaire Alexis BERNARD, 2 juin 1827 - 9 mai 1832 (étude XXX)
Archives nationales
Minutes et répertoires du notaire Alexis BERNARD (étude XXX)
2 juin 1827 - 9 mai 1832
MC/ET/XXX/702 - MC/ET/XXX/748, MC/RE/XXX/18 - MC/RE/XXX/22
Etude XXX; Bernard, Alexis
Archives nationales de France
Minutes et répertoires: la loi 2008-696 du 15 juillet 2008 relative aux archives a fixé à 75 ans à compter de la date de l'acte, ou à 25 ans à compter de la date du décès de l'intéressé si ce délai est plus bref, le délai de communication des minutes et répertoires des notaires; ce délai est porté à 100 ans à compter de la date de l'acte si le document se rapporte à un mineur (code du Patrimoine, articles L213-2, 4e d et 5e).
Autres documents de l'étude (dossiers de clients, comptabilité...): s'agissant d'archives privées, ces documents sont communicables selon les modalités fixées par le déposant ou le donateur.
Certains documents ne sont pas accessibles en raison de leur mauvais état de conservation.
Versement
Accès aux instruments de recherche de tous les notaires de l’étude XXX
Archives de l'étude XXX
- Minutes de Alexis BERNARD, juin 1827 - 9 mai 1832; MC/ET/XXX/702 - MC/ET/XXX/748
  - Minutes. 1827, 1er juin - 29 juin, 1er juin - 29 juin 1827; MC/ET/XXX/702
    Informations complémentaires:
    1827, 1 juin: actes passés par-devant Alexandre Delahaye.
    17278, 4 à 29 juin: actes passés par-devant Alexis Bernard.
    Informations concernant le classement:
    Le niveau inférieur de description, quand il existe, correspond aux minutes d'actes. Toutes les minutes ne sont pas forcément décrites une à une. Les descriptions de ces minutes sont plus ou moins détaillées.
  - Minutes. 1827, juillet - août, juillet - août 1827; MC/ET/XXX/703
  - Minutes. 1827, septembre, septembre 1827; MC/ET/XXX/704
  - Minutes. 1827, octobre, octobre 1827; MC/ET/XXX/705
  - Minutes. 1827, novembre - décembre, novembre - décembre 1827; MC/ET/XXX/706
  - Minutes. 1828, janvier, janvier 1828; MC/ET/XXX/707
  - Minutes. 1828, février, février 1828; MC/ET/XXX/708
  - Minutes. 1828, mars, mars 1828; MC/ET/XXX/709
  - Minutes. 1828, avril, avril 1828; MC/ET/XXX/710
  - Minutes. 1828, mai, mai 1828; MC/ET/XXX/711
  - Minutes. 1828, juin, juin 1828; MC/ET/XXX/712
  - Minutes. 1828, juillet, juillet 1828; MC/ET/XXX/713
  - Minutes. 1828, août, août 1828; MC/ET/XXX/714
  - Minutes. 1828, septembre, septembre 1828; MC/ET/XXX/715
    Du 1er septembre au 11 décembre 1828, certains actes sont passés par devant Alexis Bernard, en présence de Jean-Claude Debière, avocat. Ces minutes, portées au répertoire d'Alexis Bernard, ont été conservés un temps dans le minutier de Jean-Claude Debière, comme notaire.
  - Minutes. 1828, octobre, octobre 1828; MC/ET/XXX/716
    - Certificat de propriété au profit d' Irène Bourdois, héritère de Marie-Jeanne Duprez., 13 octobre 1828; MC/ET/XXX/716
      Certificat établi par le notaire Alexis Bernard, au vu du testament reçu par le notaire Guy Boursier.
      Mention dans le répertoire du notaire coté:
      MC/RE/XXX/18
      Informations concernant le classement et la cotation du document:
      Cet acte établi en brevet d'après le répertoire du notaire Bernard a été classé dans son minutier.
      Origine de l'information:
      Actes signalés par le personnel du Minutier central des notaires de Paris, 2003-2012 (base de données migrée: voir contexte dans le Plan d’orientation général - Notaires de Paris, guides thématiques du Minutier).
      Date de révision: 2010
      Date de création de la notice: 2009
      certificat; Bourdois, Irène (....-18..); Duprez, Marie Jeanne
  - Minutes. 1828, novembre, novembre 1828; MC/ET/XXX/717
  - Minutes. 1828, décembre, décembre 1828; MC/ET/XXX/718
  - Minutes. 1829, janvier - février, janvier - février 1829; MC/ET/XXX/719
  - Minutes. 1829, mars, mars 1829; MC/ET/XXX/720
  - Minutes. 1829, avril - mai, avril - mai 1829; MC/ET/XXX/721
  - Minutes. 1829, juin - juillet, juin - juillet 1829; MC/ET/XXX/722
  - Minutes. 1829, août, août 1829; MC/ET/XXX/723
  - Minutes. 1829, septembre - octobre, septembre - octobre 1829; MC/ET/XXX/724
  - Minutes. 1829, novembre, novembre 1829; MC/ET/XXX/725
  - Minutes. 1829, décembre, décembre 1829; MC/ET/XXX/726
  - Minutes. 1830, janvier - février, janvier - février 1830; MC/ET/XXX/727
  - Minutes. 1830, mars, mars 1830; MC/ET/XXX/728
  - Minutes. 1830, avril, avril 1830; MC/ET/XXX/729
  - Minutes. 1830, mai - juin, mai - juin 1830; MC/ET/XXX/730
  - Minutes. 1830, juillet, juillet 1830; MC/ET/XXX/731
  - Minutes. 1830, août, août 1830; MC/ET/XXX/732
  - Minutes. 1830, septembre - octobre, septembre - octobre 1830; MC/ET/XXX/733
  - Minutes. 1830, novembre, novembre 1830; MC/ET/XXX/734
  - Minutes. 1830, décembre, décembre 1830; MC/ET/XXX/735
  - Minutes. 1831, janvier, janvier 1831; MC/ET/XXX/736
  - Minutes. 1831, février, février 1831; MC/ET/XXX/737
  - Minutes. 1831, mars, mars 1831; MC/ET/XXX/738
  - Minutes. 1831, avril, avril 1831; MC/ET/XXX/739
  - Minutes. 1831, mai, mai 1831; MC/ET/XXX/740
  - Minutes. 1831, juin, juin 1831; MC/ET/XXX/741
  - Minutes. 1831, juillet, juillet 1831; MC/ET/XXX/742
  - Minutes. 1831, août, août 1831; MC/ET/XXX/743
  - Minutes. 1831, septembre - octobre, septembre - octobre 1831; MC/ET/XXX/744
  - Minutes. 1831, novembre, novembre 1831; MC/ET/XXX/745
    Attention: certains actes ont été constatés manquants
    - Inventaire après décès: Tixier, Charlotte-Françoise., 16 novembre 1831
      Attention: l'original de l'acte est manquant.
      MC/RE/XXX/19
      Base Miriad 2 des inventaires après décès, 1801-1850, par Thierry Boudignon, avec le concours de Marie-France Nivet et du personnel du Minutier central, 1995-2012 (base de données migrée: voir contexte dans le Plan d’orientation général - Notaires de Paris, guides thématiques du Minutier).
      Date de révision: 2011
      Date de création de la notice: 2004
      inventaire après décès; Tixier, Charlotte-Françoise
  - Minutes. 1831, décembre, décembre 1831; MC/ET/XXX/746
  - Minutes. 1832, janvier - février, janvier - février 1832; MC/ET/XXX/747
  - Minutes. 1832, mars - 9 mai, mars - 9 mai 1832; MC/ET/XXX/748
    1832, mars à 7 avril: actes passés par-devant Alexis Bernard.
    1832, 8 avril à 9 mai: actes passés par-devant Jean Ambroise Prost, subsituant de Alexis Bernard.
- Répertoire(s) de Alexis BERNARD, 18 août 1794 - 29 décembre 1837; MC/RE/XXX/18 - MC/RE/XXX/22
  - Répertoire. 1824, 6 juillet - 1828, 28 novembre, 6 juillet 1824 - 28 novembre 1828; MC/RE/XXX/18
    Répertoire des notaires Alexandre Delahaye (6 juillet 1824-2 juin 1827), Alexis Bernard (2 juin 1827- 28 novembre 1828).
    Informations concernant le classement et la cotation:
    Le niveau inférieur de description, quand il existe, correspond aux mentions d'actes contenues dans le répertoire. Parmi celles-ci, certaines peuvent y être décrites, de manière plus ou moins détaillée. Pour consulter l'acte proprement dit, il convient de rechercher la cote au niveau des articles (registre ou liasse) des minutes du notaire (cote de type 'MC/ET').
    - Inventaire après décès: Cahais, Marie-Louise-Dorothée. Bellissent, Jacques-Etienne (épouse); Cuviau, -Louis-Victor (veuve). facteur d'instruments. Saint-Honoré (rue), n° 262, 5 juin 1827
      Attention: la cote de répertoire (de type 'MC/RE') ne permet pas de consulter la minute de l'acte. ll convient de rechercher la cote de la minute (de type 'MC/ET') au niveau des articles (registre ou liasse) de minutes du notaire.
      L'accès aux images numérisées des pages du répertoire se fait au niveau de description supérieur (' Répertoire du notaire '), rubrique ' Consulter les archives numérisées associées'.
      inventaire après décès; Saint-Honoré (rue); Cahais, Marie-Louise-Dorothée; Bellissent, Jacques-Etienne; Cuviau, -Louis-Victor; facteur d'instruments de musique
    - Inventaire après décès: Notario, Jean-Baptiste., 28 juin 1827
      inventaire après décès; Notario, Jean-Baptiste
    - Inventaire après décès: Legrand, Jeanne., 6 juillet 1827
      inventaire après décès; Legrand, Jeanne
    - Inventaire après décès: Marionneau, Jacques-René. Antony., 7 juillet 1827
      inventaire après décès; Antony (Hauts-de-Seine); Marionneau, Jacques-René
    - Inventaire après décès: Degorce, François., 3 août 1827
      inventaire après décès; Degorce, François
    - Inventaire après décès: Lefevre, Adrienne-Antoinette-Blondine. Croizette, Etienne-Ambroise (épouse)., 18 août 1827
      inventaire après décès; Lefevre, Adrienne-Antoinette-Blondine; Croizette, Etienne-Ambroise
    - Inventaire après décès: Ponteau, Hélène-Françoise-Marie., 21 août 1827
      inventaire après décès; Ponteau, Hélène-Françoise-Marie
    - Inventaire après décès: Blanchard, Marie-Claude., 4 septembre 1827
      inventaire après décès; Blanchard, Marie-Claude
    - Inventaire après décès: Van-Westrenen, Theodora-Agatha. Munch, Louis de (veuve). Baron de Munch., 17 septembre 1827
      inventaire après décès; Van Westrenen, Theodora-Agatha; Munch, Louis de (baron de)
    - Inventaire après décès: Devismes, Louise-Geneviève. Coulombel, Charles-Isidore (épouse). perles et éponges (marchand de). Mauconseil (rue), n° 12, 20 septembre 1827
      10 janvier 1833, enchères d'un fonds de marchand de perles et éponges.
      inventaire après décès; Mauconseil (rue); Devismes, Louise-Geneviève; Coulombel, Charles-Isidore; commerçant
    - Inventaire après décès: Choiseuil, Agnès. Michalewsky, Antoine (épouse). gilets (fabricante de)/cordonnier. Neuve-Saint-Sauveur (rue), n° 10, 22 septembre 1827
      inventaire après décès; Neuve-Saint-Sauveur (rue); Choiseuil, Agnès; Michalewsky, Antoine; cordonnier
    - Inventaire après décès: Michel, Pierre. Verderet (rue), n° 8, 27 septembre 1827
      inventaire après décès; Verdelet (rue); Michel, Pierre
    - Inventaire après décès: Candie de Foly, Marie-Anne. Michel, Pierre (épouse). Verderet (rue), n° 8, 27 septembre 1827
      inventaire après décès; Verdelet (rue); Candie de Foly, Marie-Anne; Michel, Pierre
    - Inventaire après décès: Rouquiere, Marie-Louise-Philippe. Francois, Louis-Edme (épouse)., 12 octobre 1827
      inventaire après décès; Rouquiere, Marie-Louise-Philippe; Francois, Louis-Edme
    - Inventaire après absence: Vallee, François-Nicolas., 12 novembre 1827
      inventaire; Vallee, François-Nicolas
    - Inventaire après décès: Poincignon, Jean-Nicolas., 22 novembre 1827
      inventaire après décès; Poincignon, Jean-Nicolas
    - Inventaire après décès: Beaufils, Nicole-Véronique., 11 décembre 1827
      inventaire après décès; Beaufils, Nicole-Véronique
    - Inventaire après décès: Polliart, Henri-Fidèle-Constant. Petit-Lion-Saint-Sauveur (rue du), n° 13, 18 janvier 1828
      inventaire après décès; Petit-Lion-Saint-Sauveur (rue du); Polliart, Henri-Fidèle-Constant
    - Inventaire après décès: Leheut, Louise-Fannie. Ravinet, Antoine-Louis-Théodore (épouse). sous-chef à l'administration des Ponts-et-Chaussées. Bourbon-le-Château (rue de), n° 1, 4 février 1828
      inventaire après décès; Leheut, Louise-Fannie; Ravinet, Antoine-Louis-Théodore
    - Inventaire après décès: Besançon, Augustine-Josèphe. Lacroix, Ambroise-Joseph (épouse)., 11 février 1828
      inventaire après décès; Besançon, Augustine-Josèphe; Lacroix, Ambroise-Joseph
    - Inventaire après décès: Martin, Antoinette. Pittet, Charles-Joseph-Nicolas (épouse)., 12 février 1828
      inventaire après décès; Martin, Antoinette; Pittet, Charles-Joseph-Nicolas
    - Inventaire après décès: Bernard, Catherine. Boulogne, Pierre-Augustin (épouse); Champenois, -Jean (veuve)., 25 février 1828
      inventaire après décès; Bernard, Catherine; Boulogne, Pierre-Augustin; Champenois, -Jean
    - Inventaire après décès: Delalonde, Pierre-Charles. Eau de vie (débitant d'). Saint-Germain-l'Auxerrois (rue), n° 18, 3 mars 1828
      3 mai 1828, procès-verbal d'enchères d'un fonds de débit d'eau de vie. Le même jour, procès-verbal d'enchères d'un estaminet à Versailles (Yvelines).
      inventaire après décès; Saint-Germain-l'Auxerrois (rue); Delalonde, Pierre-Charles
    - Inventaire après décès: Parent, Joseph-Hippolyte., 3 mars 1828
      inventaire après décès; Parent, Joseph-Hippolyte
    - Inventaire après décès: Legrand, Marie-Thérèse. Bosan, Antoine-Simon-Ferdinand (veuve); Simon, Jean-Charles-Auguste-[Augutin] (épouse). Sainte-Avoie (rue), n° 10., 4 mars 1828
      26 janvier 1828, dépôt du testament, RE/XXX/18. 26 février 1844, liquidation de la succession Simon, ET/XXX/842.
      inventaire après décès; Sainte-Avoie (rue); Legrand, Marie-Thérèse; Bosan, Antoine-Simon-Ferdinand; Simon, Jean-Charles-Auguste-Augutin
    - Inventaire après décès: Gallet, Marie-Thérèse. Bienaime, Louis-Sébastien (veuve)., 5 mars 1828
      liquidation de la succession le 25 mars 1829, RE/XXX/19
      inventaire après décès; Gallet, Marie-Thérèse; Bienaime, Louis-Sébastien
    - Inventaire après décès: Lieux dit Prefontaine, Jean-Jacques. Estampeur. Saint-Martin (rue), n° 104, 13 mars 1828
      Le même jour, vente de fonds d'estampeur à DESJARDINS LIEUX.
      inventaire après décès; Saint-Martin (rue); Lieux dit Prefontaine, Jean-Jacques
    - Inventaire après décès: Lastouillat, Jean-Barthélemy., 19 mars 1828
      inventaire après décès; Lastouillat, Jean-Barthélemy
    - Inventaire après décès: Brossard, Louise-Euphrasie. Planson, Pierre-François (épouse)., 24 mars 1828
      inventaire après décès; Brossard, Louise-Euphrasie; Planson, Pierre-François
    - Inventaire après décès: Vuilleret, Jean-Claude. Faubourg-Montmartre (rue du), n° 25, 17 avril 1828
      inventaire après décès; Faubourg-Montmartre (rue du); Vuilleret, Jean-Claude
    - Inventaire après décès: Obry, Almaïs-Jeanne-Félicité. Berel, Julien-Marie (épouse). Grétry (rue de), n° 2, 28 avril 1828
      Acte passé par-devant un notaire substituant:
      Me Boursier.
      inventaire après décès; Grétry (rue); Obry, Almaïs-Jeanne-Félicité; Berel, Julien-Marie
    - Inventaire après décès: Farge, Louis-Jean-Armand. bonnetier (ancien marchand). CHEVILLY (Val de Marne), 12 mai 1828
      inventaire après décès; Chevilly-Larue (Val-de-Marne); Farge, Louis-Jean-Armand; fabricant d'accessoires vestimentaires
    - Inventaire après décès: Roch, Jeanne-Adrienne. Desvignes, Pierre-Hubert (veuve). Fossés-Saint-Germain-l'Auxerrois (rue des), 8, 22 mai 1828
      inventaire après décès; Fossés-Saint-Germain-l'Auxerrois (rue des); Roch, Jeanne-Adrienne; Desvignes, Pierre-Hubert
    - Inventaire après décès: Bisson, Jean-Baptiste. Batignolles (Les), 16 juin 1828
      inventaire après décès; Clichy (ancienne commune); Batignolles (quartier); Bisson, Jean-Baptiste
    - Inventaire après décès: Stekember, Rose. Bourdeaux, Pierre-Henri (épouse)., 21 juin 1828
      inventaire après décès; Stekember, Rose; Bourdeaux, Pierre-Henri
    - Inventaire après décès: Ecalard, Pierre-Charles. Saint-Honoré (rue), n° 123, 26 juin 1828
      inventaire après décès; Saint-Honoré (rue); Ecalard, Pierre-Charles
    - Inventaire après décès: Bagriot, Marie-Louise. Fontaine, Jacques-Louis (épouse)., 1er juillet 1828
      inventaire après décès; Bagriot, Marie-Louise; Fontaine, Jacques-Louis
    - Inventaire après décès: Beuselin, Hyacinthe-Sophie. Lerat-Rochemur, Pierre-Elisabeth (épouse). piqueur (ancien). Montpensier (rue), n° 8, 3 juillet 1828
      inventaire après décès; Montpensier (rue de); Beuselin, Hyacinthe Sophie; Lerat-Rochemur, Pierre Elisabeth
    - Inventaire après absence: Caffe, Pierre., 4 juillet 1828
      inventaire; Caffe, Pierre
    - Inventaire après décès: Pelletier, Victor., 16 août 1828
      Me Rousseau.
      inventaire après décès; Pelletier, Victor
    - Inventaire après décès: Letellier, Pierre-Edme. restaurant du moulin du Palais (tenant le). Montmartre, Palais (place du), 22 août 1828
      inventaire après décès; Montmartre (ancienne commune); Letellier, Pierre-Edme; restaurateur
    - Inventaire après décès: Chriten, Jean Etienne. Poissonnière (rue), n° 19, 25 septembre 1828
      Me Guiffrey.
      inventaire après décès; Poissonnière (rue); Chriten, Jean Etienne
    - Inventaire après décès { supplément à l'inventaire du 31 août 1827, Cf. Me Boursier, étude XCIV }: Fournier, Jacques-Marie., 22 octobre 1828
      inventaire après décès; Fournier, Jacques-Marie
    - Inventaire après décès: Regnier, Charles-Gustave (mineur)., 28 octobre 1828
      31 décembre 1828, liquidation de la succession, RE/XXX/19
      inventaire après décès; liquidation; partage; Regnier, Charles-Gustave
    - Inventaire après décès: Mathieu, Sébastien., 7 novembre 1828
      inventaire après décès; Mathieu, Sébastien
    - Inventaire après décès: Guillaumot, Toussaint. Puits (rue du), n° 14, 17 novembre 1828
      inventaire après décès; Puits (rue du); Guillaumot, Toussaint
    - Inventaire après décès: Jacquot, Jean-Claude. Grand-Cerf (passage du), n° 35, 19 novembre 1828
      testament du 22 octobre 1828, RE/XXX/18
      inventaire après décès; Grand-Cerf (passage du); Jacquot, Jean-Claude
    - Inventaire après décès: Favier, Françoise. Grapin de Forville, René-André (veuve). Romainville (rue de), n° 27, Belleville, 22 novembre 1828
      inventaire après décès; Romainville (rue de); Favier, Françoise; Grapin de Forville, René-André
  - Répertoire. 1828, 27 novembre - 1837, 30 janvier, 27 novembre 1828 - 30 janvier 1837; MC/RE/XXX/19
    Répertoire des notaires Alexis Bernard (27 novembre 1828-7 avril 1832), Justin Louvancourt (10 mai 1832-30 janvier 1837).
    - Inventaire après décès: Parisot, Jean-Baptiste., 2 décembre 1828
      inventaire après décès; Parisot, Jean-Baptiste
    - Inventaire après décès: Vergauwen dite Thome, Dorothée., 11 décembre 1828
      inventaire après décès; Vergauwen dite Thome, Dorothée
    - Inventaire après décès: Regippa, Claude., 16 décembre 1828
      inventaire après décès; Regippa, Claude
    - Inventaire après décès: Bordin, Jacques-Hubert., 30 décembre 1828
      inventaire après décès; Bordin, Jacques-Hubert
    - Inventaire après décès: Schilbert, Jean-François., 2 janvier 1829
      inventaire après décès; Schilbert, Jean-François
    - Inventaire après décès: Buzelin, Louis-Nicolas. Combat (place du), n° 10, Belleville, barrière, 6 janvier 1829
      inventaire après décès; Belleville (ancienne commune); Combat (place du); Buzelin, Louis-Nicolas
    - Inventaire après décès: Guerin, Thomas-Jean., 3 février 1829
      inventaire après décès; Guerin, Thomas-Jean
    - Inventaire après décès: Gouye, Apolline-Euphrasie., 17 février 1829
      inventaire après décès; Gouye, Apolline-Euphrasie
    - Inventaire après décès: Couette, Marie-Barbe., 4 mars 1829
      19 janvier 1829, dépôt du testament.
      inventaire après décès; Couette, Marie-Barbe
    - Inventaire après décès: Present, Camille-Louise-Bienaimée. Bouchon, Jean (épouse)., 6 mars 1829
      inventaire après décès; Present, Camille-Louise-Bienaimée; Bouchon, Jean
    - Inventaire après décès: Beaulieu, Jean-Nicolas., 9 mars 1829
      inventaire après décès; Beaulieu, Jean-Nicolas
    - Inventaire après décès: Varenne, Jacques. Faubourg-Saint-Denis (rue du), n° 11, 12 mars 1829
      inventaire après décès; Faubourg-Saint-Denis (rue du); Varenne, Jacques
    - Inventaire après décès: Barbier, Marie-Adélaïde. Debreuve, Jean-Louis (épouse). Verte (grande rue), n° 6, 3 avril 1829
      inventaire après décès; Verte (grande rue); Barbier, Marie-Adélaïde; Debreuve, Jean-Louis
    - Inventaire après décès: Dubois, Catherine. Mauvoisin, François-Sébastien (veuve)., 11 avril 1829
      inventaire après décès; Dubois, Catherine; Mauvoisin, François-Sébastien
    - Inventaire après décès: Billard, Jeanne. Bontus, Antoine (épouse). Juifs (rue des), n° 7, 20 mai 1829
      inventaire après décès; Juifs (rue des); Billard, Jeanne; Bontus, Antoine
    - Inventaire après décès: Huet, Antoine-Nicolas. Singes (rue des), n° 5, 18 juin 1829
      inventaire après décès; Singes (rue des); Huet, Antoine-Nicolas
    - Inventaire après décès: Rosset, Christopherine-Angélique., 9 juillet 1829
      inventaire après décès; Rosset, Christopherine-Angélique
    - Inventaire après décès: Lelievre, Jeanne-Nicole. Despreaux, Louis-Félix (épouse)., 17 août 1829
      5 février 1829, testament, RE/XXX/19.
      inventaire après décès; Lelievre, Jeanne-Nicole; Despreaux, Louis-Félix
    - Inventaire après décès: Perrier, Pierre-André., 19 septembre 1829
      inventaire après décès; Perrier, Pierre-André
    - Inventaire après décès: Mollard, Jean-François., 7 octobre 1829
      inventaire après décès; Mollard, Jean-François
    - Inventaire après décès: Walable, Marie-Anne-Constance., 2 décembre 1829
      inventaire après décès; Walable, Marie-Anne-Constance
    - Inventaire après décès: Bece, Pierre-Joseph., 14 décembre 1829
      inventaire après décès; Bece, Pierre-Joseph
    - Inventaire après décès: Hecquet, Marie-Françoise. Jouinot, Jacques (épouse)., 15 décembre 1829
      inventaire après décès; Hecquet, Marie-Françoise; Jouinot, Jacques
    - Inventaire après décès: Leduc, Vincent., 16 décembre 1829
      inventaire après décès; Leduc, Vincent
    - Inventaire après décès: Perinot, Luce-Louise. Hude, Jean-Auguste (épouse)., 21 décembre 1829
      inventaire après décès; Perinot, Luce-Louise; Hude, Jean-Auguste
    - Inventaire après décès: Damoiseau, Jean-Nicolas. Tour de cheveux (fabricant de)., 30 décembre 1829
      10 mars 1830, enchères de fonds de fabricant de tour de cheveux.
      inventaire après décès; Damoiseau, Jean-Nicolas
    - Inventaire après décès: Tixier, Henri-Augstin., 16 janvier 1830
      inventaire après décès; Tixier, Henri-Augstin
    - Inventaire après décès: Fromont, Marie-Geneviève-Philippine. Wertheimer, Charles-Maximilien-Antoine (épouse). Beaubourg (rue), n° 52, 28 janvier 1830
      inventaire après décès; Beaubourg (rue); Fromont, Marie-Geneviève-Philippine; Wertheimer, Charles-Maximilien-Antoine
    - Inventaire après décès: Godefroy, Alphonse-Jean-Baptiste., 4 février 1830
      inventaire après décès; Godefroy, Alphonse-Jean-Baptiste
    - Inventaire après décès: Corsolle, Nicolas-André., 26 février 1830
      inventaire après décès; Corsolle, Nicolas-André
    - Inventaire après décès: Deshayes, Pierre-Denis. Grosse-Tête (cul de sac de la), n° 6, 15 mars 1830
      inventaire après décès; Grosse-Tête (impasse de la); Deshayes, Pierre-Denis
    - Inventaire après décès: Pouchet, Pauline-Camille. Mondat, Antoine-Marc-Vincent (épouse). Saint-Antoine (rue), n° 110, 17 mars 1830
      inventaire après décès; Saint-Antoine (rue); Pouchet, Pauline-Camille; Mondat, Antoine-Marc-Vincent
    - Inventaire après décès: Dupas, Jean-Gaspard-Joseph., 19 mars 1830
      inventaire après décès; Dupas, Jean-Gaspard-Joseph
    - Inventaire après décès: Recule, Marie-Angélique-Elisabeth. Labitte, Jean-Adrien (veuve)., 20 mars 1830
      inventaire après décès; Recule, Marie-Angélique-Elisabeth; Labitte, Jean-Adrien
    - Inventaire après décès: Laverdet, Edouard., 2 avril 1830
      inventaire après décès; Laverdet, Edouard
    - Inventaire après décès: Michau, Pierre-Charles-Bernard. couverture (entrepreneur de). Poissonnière (boulevard), n° 13, 10 mai 1830
      inventaire après décès; Poissonnière (boulevard); Michau, Pierre-Charles-Bernard; tisserand
    - Inventaire après décès: Coste, Elie-Pierre., 21 mai 1830
      inventaire après décès; Coste, Elie-Pierre
    - Inventaire après décès: Destors, Octavie-Clotilde., 24 mai 1830
      inventaire après décès; Destors, Octavie-Clotilde
    - Inventaire après décès: Mabire, Louis. Liqueur (fabricant de). Sourdière (rue de la), n° 9, 22 juin 1830
      et de Anne GUERIN son épouse.
      17 juillet 1830, enchères d'un fonds de fabricant de liqueurs.
      inventaire après décès; Mabire, Louis
    - Inventaire après décès: Corrard, Jean-Baptiste. Saint-Merry (rue), n° 8, 29 juin 1830